臺灣臺北地方法院民事裁定
                                   110年度司繼字第1544號
聲  請  人  鍾台鳳  
            鍾台華  


上列聲請人聲請選任被繼承人楊少川之遺產管理人事件，本院裁
定如下：
    主  文
選任鍾台鳳（住所：桃園市○○區○○○街00號10樓之1）、鍾台華（
住所：桃園市○○區○○○街0號16樓之10）為被繼承人楊少川（女、
民國00年0月00日生、身分證統一編號：Z000000000號、生前最
後住所：臺北市○○區○○街000巷0號4樓、民國109年10月21日死亡
）之遺產管理人。
准對被繼承人楊少川之繼承人為承認繼承之公示催告。
被繼承人楊少川之大陸地區以外之繼承人，應自前項公示催告公
告於司法院網站之日起，1年內承認繼承；大陸地區之繼承人，
應自楊少川死亡之日起3年內以書面向本院為繼承之表示。上述
期限屆滿，無繼承人承認繼承時，被繼承人楊少川之遺產，於清
償債權，並交付遺贈物後，如有剩餘即歸屬國庫。
聲請程序費用由被繼承人楊少川之遺產負擔。
    理  由
一、按先順序繼承人均拋棄其繼承權時，由次順序之繼承人繼承
    ，其次順序繼承人有無不明或第四順序之繼承人均拋棄其繼
    承權者，準用關於無人承認繼承之規定。次按繼承開始時，
    繼承人之有無不明，而無親屬會議或親屬會議未於1個月內
    選定遺產管理人者，利害關係人得聲請法院選任遺產管理人
    ，並由法院依公示催告程序，定6個月以上之期限，公告繼
    承人，命其於期限內承認繼承，此觀民法第1176條第6項、
    第1177條、第1178條規定自明。
二、本件聲請意旨略以：聲請人二人為被繼承人楊少川之受遺贈
    人兼遺囑執行人，惟被繼承人於民國109年10月21日死亡，
    查無繼承人存在，是否仍有應繼承之人不明，且其親屬會議
    未於1個月內選定遺產管理人，致聲請人無法對其遺產無法
    行使權利，爰依法選任被繼承人之遺產管理人等語。
三、查聲請人之主張，業據提出戶籍謄本、繼承系統表、自書遺
    囑等件為證，復經本院依職權向臺北○○○○○○○○○查詢被繼承
    人之繼承人之戶籍資料，據覆查無繼承人，有臺北○○○○○○○○
    ○函文在卷可參，堪信其主張為真實。經核聲請人之聲請與
    首揭規定尚無不合。本院審酌聲請人二人與被繼承人親近，
    並經被繼承人指定為遺囑執行人，對被繼承人之遺產遺債應
    有一定之瞭解，其他受遺贈人均同意由聲請人二人擔任本件
    遺產管理人（有同意書在卷可參），聲請人等應可依法公正
    執行遺產管理人職務，爰選任鍾台鳳、鍾台華（業徵得同意
    ）共同擔任被繼承人楊少川之遺產管理人，並限期命繼承人
    為承認繼承之公示催告。遺產管理人待本案確定後，尚須依
    民法第1179條之規定，進行對被繼承人之債權人、受遺贈人
    公示催告之程序，附此敘明。
四、爰裁定如主文。
五、如不服本裁定，須於裁定送達後10日內，以書狀向本院提出
    抗告狀，並繳納抗告費新臺幣1,000元。
中　　華　　民　　國　　110 　年　　11　　月　　26　　日
                家事法庭  司法事務官  游淑婷

附註：本院於本裁定送達聲請人之日起20日內，依法將裁定公告
      於司法院網站，聲請人可自行至司法院網站查詢。